【裁判字號】    86,上,525
【裁判日期】    890725
【裁判案由】    分割共有物
【裁判全文】
臺灣高等法院臺中分院民事判決  八十六年度上字第五二五號
      上  訴  人    辰○○
                    巳○○
                    己○○
      右三人共同
      訴訟代理人    劉  喜    律師
      複 代理 人    洪崇欽    律師
                    未○○    .
      上  訴  人    寅○○    住台北市○○區○○路三段一○六巷五弄二號
                    卯○○    .
      兼右二人共同
      訴訟代理人    庚○○ (即林朱秀錦) 住台北市松山區○○○路四六巷八之七
                              號  居台北市○○區○○路三段一○六巷五弄二號
      右三人共同
      訴訟代理人    洪永叡    律師
      上  訴  人    癸○○    .
                              .
      兼  右一人
      訴訟代理人    甲○○    .
      上  訴  人    丑○○    .
      右三人共同
      訴訟代理人    卯○○    住台北市○○區○○路三段一○六巷五弄二號
      上  訴  人    子○○    .
                              .
                    丙○○    住台北縣汐止鎮○○路○段三一四號
                    丁○○    .
                              .
                    辛○○    住台北市大安區○○○路○段三○七巷五號十樓
                    壬○○    住台北市○○區○○路四段七二巷一六弄一九之二
                              .
                    午○○民.
                              住台北市○○區○○路二段一三二巷三六弄一號
      右  一  人
      法定代理人    乙○○    .
      右四人共同
      訴訟代理人    庚○○ (即林朱秀錦) 住台北市松山區○○○路四六巷八之七
                              號  居台北市○○區○○路三段一○六巷五弄二號
      被 上訴 人    戊○○    住台北市○○區○○路三段一○六巷五弄二號
      訴訟代理人    林俊雄    律師
      複 代理 人    趙建興    律師
                    申○○    .
右當事人間請求分割共有物事件，上訴人對於中華民國八十六年五月三十一日臺灣彰
化地方法院八十四年度訴字第三二號第一審判決提起上訴，本院判決如左：
      主      文
原判決廢棄。
兩造共有坐落彰化縣福興鄉○○段第三九二地號、建、面積○．二九二九公頃土地分
割為如附圖一所示：Ａ部分面積○．○二二八公頃分歸上訴人庚○○取得；Ｂ部分面
積○．○六○六公頃、Ｂ－２部分面積○．○一○八公頃及Ｄ部分面積○．○三○四
公頃，分歸上訴人辰○○、巳○○按應有部分各二分之一比例共同取得；Ｂ－１部分
面積○．○一一四公頃分歸上訴人己○○取得；Ｃ部分面積○．○一五五公頃分歸上
訴人丑○○取得；Ｅ部分面積○．○一六八公頃及Ｋ部分面積○．○○六○公頃分歸
被上訴人戊○○取得；Ｆ部分面積○．○一二四公頃分歸上訴人卯○○取得；Ｇ部分
面積○．○一二四公頃分歸上訴人寅○○取得；Ｈ部分面積○．○四一六公頃分歸上
訴人癸○○取得；Ｉ部分面積○．○一一四公頃分歸上訴人甲○○取得；Ｊ部分面積
○．○一一四公頃分歸上訴人丁○○取得；Ｌ部分面積○．○○一一公頃分歸上訴人
子○○取得；Ｍ－１部分面積○．○○五七公頃分歸上訴人丙○○取得；Ｍ部分面積
○．○○三七公頃分歸上訴人辛○○、壬○○、午○○依序按應有部分二六分之九、
二六分之八、二六分之九比例共同取得；Ｎ部分面積○．○一八九公頃分歸兩造按原
應有部分比例共同取得。上訴人辰○○、巳○○、庚○○、丑○○、丁○○並應分別
補償被上訴人戊○○、上訴人己○○、寅○○、卯○○、癸○○、甲○○、子○○、
丙○○、辛○○、壬○○、午○○各如附表二所示之金額。
第一、二審訴訟費用由兩造按如附表一所示原應有部分比例負擔。
      事      實
甲、上訴人方面：
壹、上訴人辰○○、巳○○、己○○部分：
一、聲明：
（一）原判決廢棄。
（二）求為適法判決。
二、陳述：除引用原判決書之記載外，補稱：
（一）原判決附圖Ｅ、Ｄ、Ｃ部分位置，是上訴人辰○○、巳○○、己○○（下稱辰
      ○○等三人）生產製造金屬類零件產品工廠，不但機器非常貴，且更安裝有大
      型天車（即固定型大型機器吊車），不但安裝費時費事，且安裝費用極為昂貴
      ，又天車配置很多電線管路，是精密性之高級設備，遷移困難。尤有甚者，天
      車是根據廠房空間，而依其長度、寬度作量身定製，故天車根本無法遷移，亦
      即天車一經鋸斷其中一斷，則整部天車即將報廢，況拆卸貴用困難又費事，故
      天車遷移費用遠比重新裝設費用要貴，故實際運用上，天車無遷移之價值。
（二）但原判決卻疏忽，誤將上訴人辰○○等三人安裝重天車及重機器以生產製造產
      品所在位置即原判決附圖Ｅ、Ｄ、Ｃ部分，分配給在該土地上完全沒有建物之
      被上訴人戊○○及其子即上訴人卯○○、寅○○，造成上訴人辰○○等三人勢
      必要拆除重機器生產廠，不但浪費金錢，造成新臺幣（下同）數百萬元之財物
      損失，且生產廠停工數月，如何交付產品給訂購人，不僅造成無法準時交貨之
      違約賠償，且停工期間，減少營業收入，上訴人辰○○等三人全家無經濟收入
      ，又如何維生﹖足見原判決極為不當。
（三）原判決附圖Ｄ、Ｃ部分，南向臨接被上訴人之妻即上訴人庚○○分得Ｂ部分，
      竟然造成該Ｄ、Ｃ部分沒有面臨通路，原審再以該地沒有通路為由，而認該地
      沒有價值而予補償，殊屬錯誤，請本院定期勘驗，並囑託地政機關測量，改判
      如上訴人辰○○等三人上訴聲明所示。
（四）請採如附圖一所示方法為分割。
貳、上訴人庚○○、寅○○、卯○○部分：
一、聲明：求為適法判決。
二、陳述：除引用原判決書之記載外，補稱：
（一）按「定共有物分割之方法，固可由法院自由裁量，惟仍應斟酌各共有人之意願
      、利害關係及其分得部分所得利用之價值等情形，定一適當公平之方法以為分
      割」（最高法院八十四年度台上字第八七號判決參照）。
（二）系爭土地就利用價值之公平性言：(1)系爭土地北方面臨三至四米寬三汴街，東
      方鄰接二米寬既有巷道可供出入，西方及南方均與第三人土地接壤，而無其他
      通道。而北方三汴街寬度較東方既有巷道較寬，且三汴街向東直行約二百公尺
      即是省道彰水路（寬二十四公尺），故系爭土地最有經濟價值者即是面臨北方
      三汴街部分，其次是鄰接東方現有巷道部分，而系爭土地北方面臨三汴街之地
      籍線總長度約六十二點五公尺。辰○○、巳○○及其父己○○等三人，按其持
      分比率計算，應可分得二十五點八公尺，而戊○○、庚○○、寅○○、卯○○
      等全家四人，按持分比率計算，應可分得十六公尺寬。原審分割方案，辰○○
      等三人分配Ｈ、Ｆ，其北方臨路部分約三十八點三公尺，遠超出持分比率十二
      點五公尺，且Ｈ部分北方、東方均臨路，價值較高，反觀戊○○等四人分配Ｅ
      部份臨路僅十五點六公尺寬，並未超出其持分比率，且僅北方臨路，其餘三面
      均未臨路。故原審分配方案對辰○○等三人而言已屬優厚。(2)原審分割方案編
      號Ａ部分分配給戊○○，而編號Ａ長十六米、深度不及四米為畸零地（深度達
      十六米才得建築），無法建築房屋，無人願意分配在編號Ａ，但為顧全共有人
      利益及能迅速審理終結，戊○○才將自己部分持分分配在編號Ａ。其餘多數共
      有人，因此認為戊○○大公無私，故多贊成其所提出之分割方案（即原審分割
      方案），此方案亦符合除上訴人辰○○等三人外其餘多數共有人之意願。再就
      利害關係言：上訴人辰○○等三人主張原審分割方案將會拆除其部分重機器生
      產廠房，造成財物損失且其所應支付之補償費過高。惟查，上訴人辰○○等所
      蓋二層樓房及鐵架廠房，係屬違建，顯係非法營業。而廠房內機器亦屬老舊，
      製造噪音污染環境，殊無特別予保護之必要。況辰○○等三人所提分割方案，
      表面上係為遷就其工廠現狀，實際則為私利企圖多分配北方臨路之意圖，故其
      於七十九年間向共有人借地不成，先占地違建，強占臨路寬超出其持分應分配
      之寬度，並長期使用持分範圍以外之空地停車堆貨，再以維護其使用現狀為理
      由主張應按使用現狀分配，以達其多分配北方臨路寬度之目的，其三人分割方
      案，顯屬不公不當。而其三人若認原審判決其等應支付其他共有人之補償金過
      高，庚○○、寅○○、卯○○及戊○○等四人願與其三人交換分配位置，並支
      付相同比例計算之補償金。
（三）請採如附圖二所示方法為分割。
參、上訴人癸○○、甲○○、丑○○、丁○○、辛○○、壬○○、午○○部分：
一、聲明：求為適法判決。
二、陳述：請採如附圖二所示方法為分割。
肆、上訴人子○○、丙○○部分：
    上訴人子○○、丙○○未於準備程序及言詞辯論期日到場，亦未提出書狀作何聲
    明或陳述。
伍、證據：除引用原審立證方法外，上訴人辰○○等三人補提照片四幀為證，並聲請
    履勘現場囑託測量；上訴人庚○○、寅○○、卯○○三人補提最高法院判決影本
    三件為證。
乙、被上訴人方面：
一、聲明：求為判決：駁回上訴。
二、陳述：除引用原決書之記載外，補稱：
（一）請採如附圖二所示方法為分割。
（二）上訴人辰○○等三人上訴所提機器遷移困難等理由，仍祇圖私利，續占面臨三
      汴街經濟價值較高土地，而棄其他共有人權利於不顧。而上訴人己○○之二層
      樓房建築未取得使用執照，故屬違建。且於住宅區設立工廠又未取得工廠執照
      ，亦屬違法之地下工廠，更有逃漏稅之嫌。上訴人辰○○等三人如附圖一分割
      方案，對自己有利，本身違章房屋工廠大部分不必拆除，對其他共有人不利。
      又上訴人辰○○、巳○○仍要求以面臨北側現有三汴街巷道之廣多面積，為其
      分配之位置，顯失公平合理。
三、證據：除引用原審立證方法外，補提彰化縣政府工務局八十八年十二月十三日函
    、政揚不動產鑑定有限公司鑑定報告書影本等件為證。
丙、本院依上訴人辰○○等三人聲請將附圖一、二分割方案函送華聲企業發展鑑定顧
    問有限公司鑑定，並依職權函請鹿港地政事務所檢送系爭土地登記簿謄本一件。
      理      由
一、本件分割共有物之訴，係固有必要共同訴訟，上訴人辰○○、巳○○、己○○（
    下稱辰○○等三人）提起上訴之行為，其效力自及於同造共有人庚○○、寅○○
    、卯○○、癸○○、甲○○、丑○○、丁○○、辛○○、壬○○、午○○（下稱
    庚○○等十人）、子○○及丙○○等十二人，爰依法併列彼等十二人為上訴人。
    又上訴人子○○、丙○○經合法通知，未於言詞辯論期日到場，核無民事訴訟法
    第三百八十六條各款所列情形，依被上訴人之聲請，由其一造辯論而為判決。均
    合先敘明。
二、被上訴人主張：坐落彰化縣福興鄉○○段第三九二地號、建、面積○．二九二九
    公頃土地（下稱系爭土地）為兩造共有，應有部分如附表一所示，共有人間並未
    訂有不分割之特約，復未能協議分割，請准以裁判分割共有物等情，求為如原判
    決附圖所示分割方法之判決；嗣於上訴人辰○○等三人上訴後，並求依如附圖二
    所示分割方法為判決。
三、上訴人辰○○等三人則以：原判決將附圖Ｅ、Ｄ、Ｃ部分分配給在系爭土地上全
    無建物之戊○○、卯○○、寅○○，造成伊三人勢必拆除安裝大型重天車及重機
    器所在廠房，使伊受損甚鉅，原審所採分割方法為不可取，請採如附圖一所示分
    割方法為判決等語置辯。上訴人庚○○等十人則以：請採如附圖二所示分割方法
    為判決等語，資為抗辯。上訴人丙○○、子○○則迄未到場，亦未提出書狀作何
    抗辯。
四、查被上訴人主張系爭土地為兩造共有，其應有部分為如附表一所示之事實，業據
    其提出土地登記簿謄本一件為證，復有本院依職權函請鹿港地政事務所於八十九
    年六月間檢送之土地登記簿謄本一件足憑，並為上訴人所不爭。按各共有人，得
    隨時請求分割共有物。其分割之方法，不能協議決定者，法院得因任何共有人之
    聲請，命為以原物分配於各共有人，民法第第八百二十三條第一項前段、八百二
    十四條第二項第一款定有明文。系爭土地地目建，依物之使用目的，並無不能分
    割之情形。兩造就系爭土地亦無不為分割之約定，復不能協議定分割之方法，為
    兩造承認，則被上訴人請求法院判決分割，洵無不合。
五、兩造於言詞辯論期日，被上訴人及上訴人庚○○等十人就系爭土地雖主張依如附
    圖二所示方法分割，惟上訴人則辯以應依如附圖一所示方法分割之情。經查：
（一）系爭土地位在彰化縣福興鄉○○村○○街旁，地形略呈四邊形，地勢平坦，北
      邊有約四米寬之三汴街通過，三汴街於性質上屬彰水路之支巷道，為活通巷道
      ；東側則有現況約四．三米寬之既成活通巷道可供出入，出入順利並不遜於三
      汴街，惟依地籍圖示，該巷道寬度僅約二米，且為總長約四十米之封閉型巷道
      ，在性質上屬三汴街之支巷道。系爭土地上分別有上訴人辰○○等三人使用之
      二樓加強磚造、磚造、鐵架平房，上訴人甲○○、丑○○、丁○○各使用之磚
      造建物，並有磚造公廳一間等及空地，業經原審會同鹿港地政事務所派員勘測
      現場屬實，有勘驗筆錄及八十四年二月十日土地複丈成果圖可稽（原審卷五八
      及五九、六一頁），復有上訴人辰○○等三人聲請由本院囑託華聲企業發展鑑
      定顧問有限公司（下稱華聲公司）鑑定，及被上訴人提出政揚不動產鑑定有限
      公司（下稱政揚公司）暨其聲請由原審囑託財團法人中華企業技術鑑定委員會
      所為鑑定報告書之記載可考。而被上訴人除西南側一隅小部分透天祖厝外，與
      上訴人庚○○、寅○○及卯○○並未築有建物占用系爭土地，並為其等所不爭
      ，亦經本院履勘現場查明無異，此有現場略圖可參（本院一卷九六頁）。
（二）上訴人辰○○等三人於附圖一所示Ｂ部分東向接鄰上訴人丑○○住處，有二樓
      加強磚造建物供住家用，自此西向直至鄰近Ａ部分，築有鐵架平房供作廠房使
      用，其內安置大型重天車及重機械器具，有上訴人辰○○等三人提出之照片四
      幀可憑（本院一卷六六、六七頁），而依上訴人辰○○等三人上述應有部分計
      ，共占系爭土地約達百分之四一．二九，可見其等面臨三汴街使用系爭土地有
      年無訛。被上訴人亦不諱言上訴人辰○○、巳○○等人於七十九年間在該Ｂ部
      分土地上建造工廠現狀使用（本院一卷一四四頁背面），復有華聲公司上開鑑
      定報告書內附廠房外觀照片多幀足考。再上開Ａ部分土地上仍有面寬約四米餘
      之該鐵架平房，有本院會同鹿港地政事務所派員勘測，囑託該所測量人員當場
      大致丈量，製有現場略圖二份可資查對（本院一卷九六頁、二卷四九頁）。此
      部分鐵架平房所占基地如劃歸上訴人庚○○取得部分，其上該鐵架平房依法亦
      須拆除，則本件因分歸上訴人庚○○取得之，故如附圖一所示Ａ部分土地面寬
      即形增多，已屬有利其規劃使用。而被上訴人及上訴人卯○○、寅○○各分得
      如附圖一所示Ｅ、Ｆ、Ｇ部分，仍可由南向臨接如附圖一所示Ｎ部分三米分割
      巷道經該東側既成巷道以行出入，甚或來日與上訴人庚○○分得之Ａ部分合併
      整體規劃利用，價值當增。苟由上訴人寅○○、卯○○等取得如附圖二所示Ｃ
      、Ｄ等部分，則將使如附圖一所示Ｂ部分之該鐵架平房拆除面寬約一米餘，加
      計前述該Ａ部分土地上面寬約四米餘之鐵架平房並遭拆除，顯非無礙於上訴人
      辰○○、巳○○為其廠房之使用。雖被上訴人提出彰化縣政府工務局八十八年
      十二月十三日函文一紙，謂該三汴街一六號建物為違章云云，然於未經拆除前
      ，究亦難認其非建物而不斟酌長年占用現況等情事。上訴人辰○○等三人又表
      示不同意如附圖二所示Ｆ部分分歸伊三人共有，復稱：辰○○、巳○○二人願
      保持共有．但不與己○○共有等語（本院二卷八九頁）。其三人並執詞抗辯主
      張系爭土地應依如附圖一所示方法分割一節，意以其廠房始能較易使用，不致
      受損甚鉅，此情非無可取。
（三）基上，本院顧及均衡原則，並審酌各共有人之利害關係、目前使用現況、意願
      、共有物之性質及其分得部分所得利用之價值暨其他經濟效用等情形，認為如
      附圖一所示分割方法，自屬可採。本件兩造復分別陳明所分割共同取得該部分
      土地仍願各保持共有，並無不可。又依附圖一所示為分割，兩造分得各該部分
      土地價值顯有高低，亦分經華聲公司、政揚公司詳予鑑定在案。本院參酌兩造
      於言詞辯論期日到場表明之意願，及各該公司鑑定報告，認為依政揚公司所鑑
      定如附圖一所示分割方法各應付受金額百分之九十計算，以定補償金額要係相
      當。按諸共有人所受分配之不動產，其價格顯不相當時，法院非不得命以金錢
      補償之，最高法院五十七年臺上字第二一一七號著有判例。本件為期公平，依
      上說明，並應由上訴人辰○○、巳○○、庚○○、丑○○、丁○○分別補償被
      上訴人戊○○、上訴人己○○、寅○○、卯○○、癸○○、甲○○、子○○、
      丙○○、辛○○、壬○○、午○○各如附表二所示之金額（按上訴人辰○○、
      巳○○、庚○○、丑○○、丁○○應付總金額依序為：八十四萬四千九百八十
      二元、八十四萬四千九百八十二元、八萬零四百十三元、二十六萬九千八百零
      一元、六萬零三百十元；被上訴人戊○○、上訴人己○○、寅○○、卯○○、
      癸○○、甲○○、子○○、丙○○、辛○○、壬○○、午○○應受總金額依序
      為：六十一萬零六百零一元、十七萬四千三百二十六元、十八萬九千二百六十
      七元、十八萬九千二百六十七元、四十八萬六千六百十八元、三千三百十六元
      、八千三百四十五元、二十六萬五千六百二十三元、五萬九千九百二十八元、
      五萬三千二百六十九元、五萬九千九百二十八元）。
六、綜上所述，被上訴人請求分割系爭土地，應依前述如附圖一所示方法分割，並命
    由上訴人辰○○、巳○○、庚○○、丑○○、丁○○應分別以如附表二所示金額
    ，各補償被上訴人戊○○、上訴人己○○、寅○○、卯○○、癸○○、甲○○、
    子○○、丙○○、辛○○、壬○○、午○○，始為妥洽。原審所命分割方法尚有
    未當，上訴論旨，求予廢棄，為有理由，應由本院廢棄改判。
七、據上論結，本件上訴為有理由。依民事訴訟法第四百五十條、第七十八條、第八
    十一條第二款、第八十五條第一項、第四百六十三條、第三百八十五條第一項前
    段，判決如主文。
中      華      民      國    八十九    年      七      月    二十五    日
~B1民事第五庭審判長法  官  陳滿賢
~B2                法  官  林松虎
~B3                法  官  簡清忠
右為正本係照原本作成。
如對本判決上訴，須收受於判決送達後二十日內向本院提出上訴書狀，其未表明上訴
理由者，應於提出上訴後二十日內向本院提出上訴理由書（須按他造人數附具繕本）
，並繳納送達用雙掛號郵票拾份（每份參拾肆元）。
上訴時應提出委任律師或具有律師資格之人之委任狀；委任有律師資格者，另應附具
律師及格證書及釋明委任人與受任人有民事訴訟法第四百六十六條之一第一項但書或
第二項（詳附註）所定關係之釋明文書影本。
~B                書記官  陳振海
中      華      民      國    八十九    年      八      月      三      日
附註：民事訴訟法第四百六十六條之一（第一項、第二項）：對於第二審判決上訴，
上訴人應委任律師為訴訟代理人。但上訴人或其法定代理人具有律師資格者，不在此
限。
上訴人之配偶、三親等內之血親、二親等內之姻親，或上訴人為法人、中央或地方機
關時，其所屬專任人員具有律師資格並經法院認為適當者，亦得為第三審訴訟代理人
。
附表一：（共有人原應有部分）
一、辰○○    二○○○○分之三七一二    九、甲○○    二四分之一
二、巳○○    二○○○○分之三七一二    十、丑○○    一五三六分之八七
三、己○○    二四分之一              十一、子○○    一○○○○分之三八
四、戊○○    十二分之一              十二、丙○○    四八分之一
五、庚○○    十二分之一              十三、丁○○    二四分之一
六、寅○○    一九二○分之八七        十四、辛○○    一九二○分之九
七、卯○○    一九二○分之八七        十五、壬○○    一九二○分之八
八、癸○○    一五三六分之二三三      十六、午○○    一九二○分之九
附表二：（各共有人間應付受補償金額，新臺幣元）
┌──────┬─────┬─────┬─────┬─────┬─────┬────┐
│   應付部分 │ 辰○○   │  巳○○  │  庚○○  │  丑○○  │  丁○○  │ 合計   │
│            │ (+844982)│ (+844982)│  (+80413)│ (+269801)│  (+60311)│        │
│ 應受部分   │          │          │          │          │          │        │
├──────┼─────┼─────┼─────┼─────┼─────┼────┤
│戊○○      │          │          │          │          │          │        │
│(-610601)   │ 245632   │  245632  │  23375   │ 78430    │ 17532    │610601  │
│            │          │          │          │          │          │        │
├──────┼─────┼─────┼─────┼─────┼─────┼────┤
│己○○      │          │          │          │          │          │        │
│(-174326)   │ 70128    │  70128   │  6674    │ 22391    │ 5005     │174326  │
│            │          │          │          │          │          │        │
├──────┼─────┼─────┼─────┼─────┼─────┼────┤
│寅○○      │          │          │          │          │          │        │
│(-189267)   │ 76138    │  76138   │  7246    │ 24311    │ 5434     │189267  │
│            │          │          │          │          │          │        │
├──────┼─────┼─────┼─────┼─────┼─────┼────┤
│卯○○      │          │          │          │          │          │        │
│(-189267)   │ 76138    │  76138   │  7246    │ 24311    │ 5434     │189267  │
│            │          │          │          │          │          │        │
├──────┼─────┼─────┼─────┼─────┼─────┼────┤
│癸○○      │          │          │          │          │          │        │
│(-486618)   │ 195756   │  195756  │  18629   │ 62505    │ 13972    │486618  │
│            │          │          │          │          │          │        │
├──────┼─────┼─────┼─────┼─────┼─────┼────┤
│甲○○      │          │          │          │          │          │        │
│(-3316)     │ 1334     │  1334    │  127     │ 426      │ 95       │3316    │
│            │          │          │          │          │          │        │
├──────┼─────┼─────┼─────┼─────┼─────┼────┤
│子○○      │          │          │          │          │          │        │
│(-8345)     │ 3357     │  3357    │  319     │ 1072     │ 240      │8345    │
│            │          │          │          │          │          │        │
├──────┼─────┼─────┼─────┼─────┼─────┼────┤
│丙○○      │          │          │          │          │          │        │
│(-265623)   │ 106854   │  106854  │  10169   │ 34119    │ 7627     │265623  │
│            │          │          │          │          │          │        │
├──────┼─────┼─────┼─────┼─────┼─────┼────┤
│辛○○      │          │          │          │          │          │        │
│(-59928)    │ 24108    │  24108   │  2294    │ 7697     │ 1721     │59928   │
│            │          │          │          │          │          │        │
├──────┼─────┼─────┼─────┼─────┼─────┼────┤
│壬○○      │          │          │          │          │          │        │
│(-53269)    │ 21429    │  21429   │  2040    │ 6842     │ 1529     │53269   │
│            │          │          │          │          │          │        │
├──────┼─────┼─────┼─────┼─────┼─────┼────┤
│午○○      │          │          │          │          │          │        │
│(-59928)    │ 24108    │  24108   │  2294    │ 7697     │ 1721     │59928   │
│            │          │          │          │          │          │        │
├──────┼─────┼─────┼─────┼─────┼─────┼────┤
│合    計    │ 844982   │  844982  │  80413   │ 269801   │ 60310    │0000000 │
│            │          │          │          │          │          │        │
└──────┴─────┴─────┴─────┴─────┴─────┴────┘
                                                                        Ｈ


司法院資訊處製作；財團法人民間司法改革基金會備份。
